# 可不可以对母公司单独出具单体审计报告？

提问人：放翁 时间：2011-12-03 18:36:55
假如母公司100%控股其中一家子公司，子公司未经审计，是否可以出具母公司单体报告，不用做合并报表？

回答人：chenyiwei
基于某些特定用途和特定信息使用者的信息需求，可以出具特殊编制基础或者财务报表组成部分的审计报告（新 1601 、 1603 号准则）。但在出具单体母公司报表的审计报告时，至少应对子公司的经营状况、财务状况进行审阅，确保长期股权投资不存在减值情况。

提问人：胖狐狸 时间：2011-12-05 14:20:04
回复 随便逛逛的CPA 的帖子
多提醒一句，由于是特殊目的的财务报表，所以可不能写是根据企业会计准则编制，只能说是根据什么具体的编制基础和会计政策编制了。
审计报告也不能说是根据企业会计准则公允列报了。

回答人：chenyiwei
是的。